# 同一控制下出售子公司以前年度未实现损益事项

提问人：arhcpa 时间：2014-04-16 17:35:03
陈老师您好，有个问题想麻烦您：A公司下属子公司C、D公司，C、D均为香港子公司，C公司将房子出租给D公司，投资性房地产能取得公允市价，C公司采用公允价值计量模式。A公司编制合并报表时，因该投资性房地产为合并范围，年度将C公司投资性的公允价值变动损益及租赁费等进行了抵消。 2013 年A公司将C公司出售给A公司之母公司，请问陈老师，A公司在编制 2013 年度的合并报表时，期初数是否还需考虑以前年度C公司与D公司间的房屋租赁引起的公允价值变动事项？

回答人：chenyiwei
期初报表中仍需把C纳入合并报表范围，所以期初余额仍应抵销内部交易和内部往来的影响。即处置子公司不调整合并报表的期初数。